【裁判字號】    90,台上,7558
【裁判日期】    901213
【裁判案由】    違反毒品危害防制條例
【裁判全文】
最高法院刑事判決                                九十年度台上字第七五五八號
    上  訴  人  台灣高等法院台中分院檢察署檢察官
    被      告  甲○○
右上訴人因被告違反毒品危害防制條列案件，不服台灣高等法院台中分院中華民國八
十八年九月二十七日第二審判決（八十八年度上訴字第一五九五號，起訴案號：台灣
苗栗地方法院檢察署八十七年度偵字第二二四三號），提起上訴，本院判決如左：
    主  文
上訴駁回。
    理  由
按刑事訴訟法第三百七十七條規定，上訴於第三審法院，非以判決違背法令為理由，
不得為之。是提起第三審上訴，應以原判決違背法令為理由，係屬法定要件。如果上
訴理由狀並未依據卷內訴訟資料，具體指摘原判決不適用何種法則或如何適用不當，
或所指摘原判決違法情事，顯與法律規定得為第三審上訴理由之違法情形，不相適合
時，均應認其上訴為違背法律上之程式，予以駁回。本件原判決引用第一審判決之記
載以公訴意略以被告甲○○基於販賣安非他命之意圖，而於民國八十七年五月二十一
日晚上九時許，在苗栗縣苗栗市南苗三角公園旁，以新台幣（下同）一萬五千元之代
價，向綽號「小胖」真實姓名不詳之男子買受第二級毒品安非他命約二十六點四公克
後，放置於其所駕未懸車牌自小客車內，並分裝成小包伺機販賣，為警臨檢查獲，因
認被告涉犯毒品危害防制條例第五條第二項之意圖販賣而持有第二級毒品罪嫌。經查
本件除扣有安非他命小包十包（每包○‧三五公克）、中包一包（○‧五公克）、大
包一包（二十二‧五公克）外，並未查獲其他分裝器、電子秤等物品，尚乏積極證據
足證被告確於購得後予以分裝以利販賣之事實。參以與被告同時被查獲之彭運龍、楊
天豪、陳志昌與陳得發等人，經警採集渠等尿液送驗結果，均呈安非他命陽性反應，
有苗栗縣衛生局煙毒尿液檢驗成績書一紙在卷可憑，而渠等於警訊及第一審訊問時均
證稱不知被告車上有安非他命，不知被告有賣安非他命等語。倘被告果係意圖販賣而
持有該等安非他命，則當時同車被查獲之彭運龍等人焉有不知被告車上藏置有安非他
命之理。且被告確有施用第二級毒品安非他命之犯行，有苗栗縣衛生局煙毒尿液檢驗
成績書一紙附卷可稽。又被告所辯一次購買較多量之安非他命較便宜，及怕被查到，
所以一次多買一些，亦不違經驗法則。是被告所辯扣案之安非他命係供自己吸食之用
，伊並未販賣，購買時即已分裝成小包，因怕被查到，所以一次多買一些價錢較便宜
云云，尚堪採信。難僅以被告於為警查獲時經扣得前開安非他命，即遽認被告有何意
圖販賣而持有第二級毒品之犯行，亦不得以被告所辯不足採信，即據以認定被告有意
圖販賣而持有第二級毒品之犯行。此外，復查無其他積極證據足資證明被告確有檢察
官所指之犯行，不能證明被告犯罪，因認第一審以被告犯罪不能證明，而諭知無罪，
為無不合，予以維持，駁回檢察官在第二審之上訴，已詳述其所憑之證據及理由。所
為論斷與卷內證據資料相符，並無何違法情形存在。檢察官上訴意旨略以：被告於警
訊時已供稱安非他命係買來後以小包分裝，原判決就此事實並未加以審酌，誤為尚乏
積極證據足證被告確於購得安非他命後予以分裝以利販賣之事實，其認定事實與卷內
證據資料不合，自有證據上理由矛盾之違法。查扣之安非他命小包每包重○‧三五公
克，中包一包重○‧五公克，大包一包重二十二‧五公克，合計二十六‧五公克，顯
無需要分裝才方便攜帶之情形，實與常理不合，明顯違反經驗法則。且均分裝成同等
重量之小包，如非為販賣何須如此？原判決對此不合常情之事證，並未審酌及說明理
由，自有判決不備理由之違法等語。惟查被告於偵查及審判中均供稱安非他命於購買
時即已分裝，此雖與被告於警訊之供述不同，惟此乃事實審法院認事採證職權之適法
行使，原判決採為論斷之依據，自不得指為違法。至於查扣之安非他命雖經分裝成分
量相等之小包裝，但並無其他積極之證據足以證明被告持有該毒品係意圖販賣。檢察
官上訴意旨，徒憑己見，仍執推測之陳詞，就原判決明白論斷之事項，及原審認事採
證職權之行使，任意指摘，泛言原判決有理由不備及理由矛盾之違法，自非適法之第
三審上訴理由。其上訴違背法律上之程式，應予駁回。
據上論結，應依刑事訴訟法第三百九十五條前段，判決如主文。
中      華      民      國     九十     年     十二     月     十三     日
                              最高法院刑事第七庭
                                  審判長法官  吳  雄  銘
                                        法官  池  啟  明
                                        法官  石  木  欽
                                        法官  吳  三  龍
                                        法官  張  祺  祥
      右正本證明與原本無異
                                              書  記  官
中      華      民      國     九十     年     十二     月     十四     日


司法院資訊處製作；財團法人民間司法改革基金會備份。
